臺灣桃園地方法院刑事判決
110年度交簡上字第150號
上  訴  人  
即被告配偶  黃稚筌


被      告  練淑君


選任辯護人  邱顯丞律師
上列上訴人因被告犯過失傷害案件，不服本院中華民國110年4月
13日所為110年度壢交簡字第84號第一審刑事簡易判決（聲請簡
易判決處刑書案號：109年度調偵字第2280號），提起上訴，本
院管轄之第二審合議庭判決如下： 
    主  文
上訴駁回。
練淑君緩刑貳年。
    事實及理由
一、按被告之法定代理人或配偶，得為被告之利益獨立上訴，刑
    事訴訟法第345條定有明文，上開規定依同法第455條之1第3
    項規定，於簡易訴訟程序二審準用之。本件上訴人黃稚筌為
    被告練淑君之配偶，其為被告之利益提起上訴，自屬合法，
    合先敘明。
二、本案經本院審理結果，認第一審判決以被告犯過失傷害罪，
    處拘役40日，如易科罰金，以新臺幣1,000元折算1日，其認
    事用法及量刑均無不當，應予維持。爰引用附件原審判決書
    所記載之事實、證據及理由。
二、被告上訴意旨略以：我已經與告訴人林敏豪和解並支付賠償
    ，希望法院能從輕量刑並給予緩刑宣告等語。
三、按刑之量定，係實體法上賦予法院得為自由裁量之事項，故
    刑法第57條所列10款事由，乃法院量刑時所得參考之因素，
    苟其量刑已以行為人之責任為基礎，並斟酌刑法第57條各款
    所列情狀而為整體之評價，然後在法定刑度內，酌量科刑，
    且未偏執一端，致有失出失入之情形者，即不得遽指為違法
    。查原審論處被告上開罪刑，已就被告犯罪情節及科刑部分
    之量刑基礎，於理由中具體說明如附件所示，顯見原審已以
    行為人之責任為基礎，斟酌刑法第57條之各款事由，而為刑
    之量定，所宣告刑並未逾越法定刑度，亦未失其衡平或顯有
    裁量濫用之情形，雖未及審酌被告於本院審理時已與告訴人
    達成和解並支付賠償乙節，然仍難認原審量刑有何失出失入
    之處，堪認原審之量刑並無違法或不當。被告仍執前詞提起
    上訴，為無理由，應予駁回。
四、末查，被告未曾因故意犯罪受有期徒刑以上刑之宣告，有臺
    灣高等法院被告前案紀錄表1 份在卷可稽，此次因一時疏忽
    ，致罹刑典，經此偵審教訓，應知所警惕而無再犯之虞，且
    其亦已與告訴人達成和解並支付賠償，告訴人並表示同意予
    被告緩刑機會，本院因認上開所宣告之刑，以暫不執行為適
    當，爰併予宣告緩刑2 年，用啟自新，以觀後效。
據上論斷，依刑事訴訟法第455 條之1 第1 項、第3 項、第368
條、第373 條，刑法第74條第1 項第1 款，判決如主文。
本案經檢察官王柏淨聲請以簡易判決處刑，上訴人提起上訴，檢
察官賴心怡到庭執行職務。
中　　華　　民　　國　　111 　年　　12　　月　　14 　 日
              刑事第十七庭    審判長法  官  張明道
                                    法  官  李思緯
                                    法  官  蕭淳尹 
以上正本證明與原本無異。
不得上訴。 　　　　　　　　　　　　　　　　
                                    書記官　陳韋伃
中　　華　　民　　國　　111 　年　　12　　月　　16　　日
附錄本案論罪科刑法條：
中華民國刑法第284條
因過失傷害人者，處1年以下有期徒刑、拘役或10萬元以下罰金
；致重傷者，處3年以下有期徒刑、拘役或30萬元以下罰金。
附件：
臺灣桃園地方法院刑事簡易判決　　　 110年度壢交簡字第84號
聲　請　人　臺灣桃園地方檢察署檢察官
被　　　告　練淑君


上列被告因過失傷害案件，經檢察官聲請以簡易判決處刑（109
年度調偵字第2280號），本院判決如下：
    主      文
練淑君犯過失傷害罪，處拘役肆拾日，如易科罰金，以新臺幣壹
仟元折算壹日。
    事實及理由
一、本案犯罪事實、證據及論罪法條，除犯罪事實一第2 列更正
    為「普通輕型機車」、第8 列更正為「右側性膝部擦傷」，
    並補充查獲經過「嗣練淑君於肇事後，在有偵查犯罪權限之
    員警尚未發覺其為肇事者前，於處理人員前往現場處理時在
    場，並當場承認為肇事者，而自首接受裁判」外，均引用檢
    察官聲請簡易判決處刑書（如附件）所載。
二、被告練淑君固辯稱：伊係左轉至龍川街20號前臨停，等待其
    他離去的機車之停車位，並非貿然左轉或正在左轉行徑中云
    云。惟查：
  ㈠告訴人林敏豪於偵查中陳稱：伊看見被告從我的對向左轉，
    被告車速逼近於零，因為被告等著要左轉，我以為被告會讓
    我，所以我就往前騎，沒想到被告也左轉，兩車就撞倒了等
    語（偵卷第74頁）。足見於告訴人駕駛機車前行時，被告尚
    未左轉至龍川街20號前之路邊，而被告所駕機車與龍川街20
    號間，尚容有告訴人駕駛機車直行通過之路徑，隨後於告訴
    人駕駛機車前行過程中，被告復駕車左轉，告訴人因此未及
    煞停，方與被告駕駛機車發生碰撞。而此過程，亦與被告、
    告訴人所駕機車之碰撞位置相符，此有被告、告訴人案發後
    所攝機車照片為證（偵卷第49、51頁）。是被告前揭辯詞，
    自難憑採。
  ㈡何況被告於警詢時則稱：伊有讓出大概1.5 公尺的距離讓來
    車通行，看到那位客人離開，伊「要進入」停車位時，伊有
    聽到被告大叫的聲音，當時被告距離伊大概2-3 公尺，見狀
    伊不知道該怎麼辦就抓一下龍頭，之後就發生交通事故等語
    （偵卷第11頁）。而被告前揭警詢陳述，與前揭告訴人所述
    情節相同，足見本案交通事故係在被告左轉進入停車位之過
    程中發生，而非在被告停等時發生。而被告於偵查中更陳稱
    ：在本案地點伊要左轉，轉彎過程中停在路上，看到告訴人
    機車過來時就無法反應了，所以兩車撞上等語（偵卷第74頁
    ）。足見被告於本案時間之行車過程中，顯未注意左右來車
    ，直至告訴人駕駛車輛逼近至其無法反應時，方發現告訴人
    所駕車輛，益證本案車禍事故係在被告左轉進入停車位時發
    生，被告方因駕駛機車移動而無法注意告訴人車輛，是被告
    構成聲請簡易判決處刑書犯罪事實所載過失情節甚明，被告
    前揭所辯則不可採。
三、本件被告練淑君肇事後，於員警據報前往現場處理事故，尚
    不知何人為犯罪人時，主動向警員表明其為肇事車輛駕駛人
    ，自首而接受裁判，有道路交通事故肇事人自首情形紀錄表
    1 份附卷可稽（偵卷第63頁），是係於有偵查犯罪權限之機
    關未發覺犯罪前，即向警員承認其為肇事人，符合自首之規
    定，依刑法第62條前段之規定，減輕其刑。
四、爰以行為人之責任為基礎，審酌被告違反注意義務情節及程
    度、行為造成告訴人林敏豪受傷結果及傷勢嚴重性，並考量
    被告於偵查中雖坦承過失傷害犯行，惟檢察官向本院聲請簡
    易判決處刑後，卻又辯稱並未有簡易判決處刑書所示過失情
    節之犯後態度，暨未與告訴人成立調解或已實質賠償告訴人
    之客觀情狀，以及被告自述之智識程度與家庭經濟狀況（偵
    卷第9 頁）及被告提出之相關資料等一切情狀，量處如主文
    所示之刑，並諭知易科罰金之折算標準。
五、依刑事訴訟法第449 條第1 項前段、第3 項、第454 條第2
    項，刑法第284 條前段、第62條前段、第41條第1 項前段，
    刑法施行法第1 條之1 第1 項，逕以簡易判決處刑如主文。
六、如不服本判決，應於判決送達後20日內，向本院提出上訴狀
    （應附繕本），上訴於本院合議庭。
本案經檢察官王柏淨聲請以簡易判決處刑。
中    華    民    國   110    年    4     月    13    日
                  刑事第四庭    法  官    張家豪
以上正本證明與原本無異。
如不服本判決，應於判決送達後20日內，向本院提出上訴狀（須
附繕本）。
                                書記官    郭兆軒
中    華    民    國   110    年    4     月    13    日
附錄本案論罪科刑法條全文：
中華民國刑法第284條
因過失傷害人者，處1 年以下有期徒刑、拘役或10萬元以下罰金
；致重傷者，處3 年以下有期徒刑、拘役或30萬元以下罰金。
【附件】
臺灣桃園地方檢察署檢察官聲請簡易判決處刑書
                                   109年度調偵字第2280號
    被      告  練淑君  女  34歲（民國00年0月00日生）
                        住○○市○○區○○路000巷000弄00
                          號
                        國民身分證統一編號：Z000000000號
上列被告因過失傷害案件，業經偵查終結，認為宜以簡易判決處
刑，茲將犯罪事實及證據並所犯法條分敘如下：
        犯罪事實
一、練淑君於民國109 年1 月8 日上午8 時許，騎乘車牌號碼00
    0-0000號普通重型機車，沿桃園市中壢區龍川街往龍昌路方
    向行駛，自龍川街左轉龍川街20號時，本應注意轉彎車應讓
    直行車先行，而以當時情況，並無任何不能注意之情形，竟
    疏未禮讓對向直行車即貿然左轉，適其對向有林敏豪騎乘車
    牌號碼000-000 號普通重型機車，沿龍川街往龍川九街方向
    直行而來，兩車因而發生碰撞，雙方均人車倒地，林敏豪並
    因此受有右側性肩膀挫傷、右側性膝部挫傷、右側性鎖骨閉
    鎖性骨折等傷害。
二、案經林敏豪訴由桃園市政府警察局中壢分局報告偵辦。
        證據並所犯法條
一、證據：
（一）被告練淑君於警詢時及偵查中所為之供述。
（二）證人即告訴人林敏豪於警詢時及偵查中經具結後所為之證
      述。
（三）告訴人之診斷證明書。
（四）道路交通事故現場圖、道路交通事故調查報告表（一）（
      二）、道路交通事故照片。
（五）桃園市政府警察局道路交通事故當事人酒精測定紀錄表、
      桃園市政府警察局中壢分局中壢交通分隊道路交通事故肇
      事人自首情形紀錄表、公路監理電子閘門列印資料。
（六）警員職務報告。
（七）桃園市政府警察局道路交通事故初步分析研判表。
（八）被告陳報資料。
二、核被告所為，係犯刑法第284條前段之過失傷害罪嫌。
三、依刑事訴訟法第451條第1項聲請逕以簡易判決處刑。
    此  致
臺灣桃園地方法院
中    華    民    國    109    年    12   月    17  日
                               檢 察 官   王 柏 淨
本件正本證明與原本無異
中    華    民    國    109    年    12   月    24   日
                               書 記 官   邱 絹 蓉
附錄本案所犯法條全文
中華民國刑法第284條
因過失傷害人者，處 1 年以下有期徒刑、拘役或 10 萬元以下
罰金；致重傷者，處 3 年以下有期徒刑、拘役或 30 萬元以下
罰金。
附記事項：
本件係依刑事訴訟法簡易程式辦理，法院簡易庭得不傳喚被告、
輔佐人、告訴人、告發人等出庭即以簡易判決處刑；被告、被害
人、告訴人等對告訴乃論案件如已達成民事和解而要撤回告訴或
對非告訴乃論案件認有受傳喚到庭陳述意見之必要時，請即另以
書狀向簡易法庭陳述或請求傳訊。